【裁判字號】    90,易,1025
【裁判日期】    900511
【裁判案由】    竊盜
【裁判全文】
臺灣高雄地方法院刑事判決                          九十年度易字第一二五號
    公  訴  人  臺灣高雄地方法院檢察署檢察官
    被      告  乙○○
右列被告因竊盜案件，經檢察官提起公訴（八十九年度偵字第一三四六九號），本院
判決如左：
    主  文
乙○○無罪。
    理  由
一、公訴意旨略以：被告乙○○意圖為自己不法之所有，於民國八十九年六月一日十
    八時許，在高雄市前金區○○○路與新盛街口，竊取丙○○所有牌照ＮＫＵ─Ｏ
    五三號之機車一輛，得手後，供己騎用，嗣於同年月十四日十六時五十分許，為
    警查獲，因認被告涉犯刑法第三百二十條第一項竊盜罪嫌云云。
二、按犯罪事實應依證據認定之，無證據不得推定其犯罪事實。又不能證明被告犯罪
    者，應諭知無罪之判決，刑事訴訟法第一百五十四條、第三百零一條第一項前段
    分別定有明文。
三、公訴人認被告乙○○涉犯刑法第三百二十條第一項竊盜罪嫌，無非以被害人丙○○之指述、車輛失竊資料、贓物保管領結各一紙、且上開機車係查獲時被告在使
    用等情為其論據。訊據被告則堅決否認有行竊行為，辯稱：該車是甲○○騎至伊
    外公郭鏡飛住處（高雄縣大寮鄉○○村○○路一０五號）放置，因見伊沒有機車
    ，所以借給伊騎，甲○○說他在戒治時認識的朋友借給他騎用的等語。經查：車
    牌號碼ＮＫＵ─Ｏ五三號機車係丙○○於八十八年七月間騎至甲○○家，因丙○○住院把機車放在該處，機車鑰匙沒有拿起，至八十八年十月三日出院就找不到
    車子，而甲○○嗣將上開機車騎至郭鏡飛（即甲○○之姑丈）高雄縣大寮鄉○○
    村○○路一０五號住處寄放，機車鑰匙亦放該處，而郭鏡飛即是被告外公，被告
    與郭鏡飛同住等情，業經證人丙○○、甲○○二人分別到院結證在卷，應認屬實
    。而甲○○於警訊中陳稱：「（乙○○指證這部機車是你偷竊的，你作何解釋）
    乙○○這個人我不認識，我怎麼會偷給他騎．．」（偵查卷第十八頁），顯然警
    方訊問之方式有所不當（被告並未指稱甲○○偷竊），證人甲○○為求撇清關係
    ，自然極力否認與被告之關係，是證人甲○○之警訊筆錄並非可採。準此，雖證
    人甲○○另稱：伊有告訴被告說該機車不要騎出去，且告訴被告機車是伊戒治時
    認識的朋友的，等伊朋友出來要讓他牽回去等語，然該機車既係在被告實力支配
    之下，其縱始未聽從甲○○不要騎乘之指示而加以騎用，亦與竊盜之構成要件不
    符。此外，復查無其他積極證據證明被告乙○○有何刑法第三百二十條第一項竊
    盜之犯行，依首揭法條之規定，自應為被告乙○○無罪之諭知。
據上論斷，應依刑事訴訟法第三百零一條第一項，判決如主文。
中      華      民      國      九十      年      五      月    十一    日
                                  臺灣高雄地方法院刑事庭
                                      法  官    吳  宏  榮
右正本證明與原本無異。
如不服本判決，應於判決送達後十日內，向本院提出上訴狀。
                                      書記官    呂  怜  勳
中      華      民      國      九十      年      五      月    十一    日


司法院資訊處製作；財團法人民間司法改革基金會備份。
